臺灣臺中地方法院民事裁定　100年度訴字第2107號
原　　　告　李建儒
被　　　告　邱仕隆
上列被告因妨害名譽案件，經原告提起損害賠償之附帶民事訴訟
（100年度中簡附民字第38號），經本院刑事庭裁定移送前來，
本院裁定如下：
    主    文
原告之訴及假執行之聲請均駁回。
    理    由
一、原告主張：原告李建儒與被告邱仕隆係鄰居，被告竟基於妨
    害名譽之犯意，於民國100年1月21日晚間10時30分許，在原
    告位於臺中市○○區○○街70巷28號住處前之車道上，公然
    以「李建儒，幹你娘！龜孫子，垃圾鬼…」等穢語辱罵原告
    ，足以生損害並貶損原告之人格評價及社會地位。為此，提
    起本件訴訟，並聲明：(一)被告應給付原告新臺幣200 萬元，
    及自起訴狀繕本送達之翌日即100年5月26日起至清償日止，
    按年息百分之5 計算之利息；(二)前項判決請准供擔保宣告假
    執行；(三)訴訟費用由被告負擔。
二、按當事人不得就已起訴之事件，於訴訟繫屬中，更行起訴；
    原告之訴，有起訴違背第31條之1第2項、第253條、第263條
    第2 項之規定，或其訴訟標的為確定判決之效力所及之情形
    者，法院應以裁定駁回之，民事訴訟法第253條、第249條第
    1項第7款分別定有明文。又按當事人就已起訴之事件，於訴
    訟繫屬中更行起訴，固為民事訴訟法第253 條規定所不許，
    惟該條所禁止之重訴，自指同一事件而言，所謂同一事件，
    必同一當事人，就同一法律關係，而為同一之請求，若此三
    者有一不同，即不得謂為同一事件，而受重訴之禁止（最高
    法院86年度台上字第3088號判決意旨參照）。
三、經查，原告就同一日發生之妨害名譽事件，已於100年5月26
    日向本院臺中簡易庭起訴請求損害賠償，由本院臺中簡易庭
    以100 年度中簡字第1336號案件審理。而被告又該案繫屬中
    之100年6月23日具狀更行向本院刑事庭提起刑事附帶民事訴
    訟，經本院刑事庭裁定移送而為本案。惟本案與100 年度中
    簡字第1336號案件之當事人同一，事實同一，且為同一之損
    害賠償請求，業經本院調該案卷核閱無訛，是顯係同一事件
    ，此亦為原告所不爭執，揆諸前開說明，原告提起本件訴訟
    違反一事不再理之原則，自難認為合法，應予駁回。
四、本件原告提起刑事附帶民事訴訟，而由本院刑事庭依刑事訴
    訟法第504條第1項規定，裁定移送前來，依同條第2 項規定
    免繳納裁判費，其於本院審理期間，亦未滋生其他訴訟必要
    費用，茲參酌臺灣高等法院暨所屬法院95年度法律座談會意
    見，無庸為訴訟費用負擔之諭知，附予敘明。
五、依民事訴訟法第249條第1項第7款，裁定如主文。
中    華    民    國   100    年    10    月    27    日
                  民事第二庭  法  官  黃裕仁
正本係照原本作成。
如不服本裁定，應於送達後10日內向本院提出抗告狀，並繳納抗
告裁判費新臺幣1,000 元。
中    華    民    國   100    年    10    月    27    日
                              書記官  司立文